臺灣臺中地方法院民事裁定　　　　　　100年度司護字第110號
聲　請　人　臺中市政府
法定代理人　胡志強
受　安置人　L625　　真實.
法定代理人　L625M　 真.
　　　　　　L625F　 真.
上列聲請人聲請停止保護安置事件，本院裁定如下：
    主  文
受安置人L625不予安置，並交付予法定代理人。
聲請程序費用由聲請人負擔。
    理  由
一、本件聲請意旨略以：受安置人L625（為十二歲以上未滿十八
    歲之少年，依兒童及少年福利法第四十六條規定「不得揭露
    足以識別兒童及少年身份之資訊」，真實姓名年籍詳卷對照
    表）有智能障礙，家境貧困，自民國九十八年底起至一００
    年四月三十日止，多次由鄰居阿伯將其載往他處進行性行為
    ，事後會給受安置人新臺幣（下同）一百元至三百元不等之
    金錢，評估受安置人有從事性交易之行為，經本院以一００
    年度司護字第七七號民事裁定准予安置於短期收容中心。惟
    經與受安置人會談，受安置人表示其連續被欺負感到痛苦，
    卻無人可傾訴，對於從事性交易無法理解，評估受安置人並
    無認知性交易之能力，基於受安置人最佳利益考量，聲請裁
    定受安置人不予安置，並交付其法定代理人，由聲請人繼續
    追蹤輔導並提供協助等語，另提出臺中市私立家扶希望學園
    觀察輔導報告書、臺中市政府社會工作員個案訪視處理建議
    表、本院一００年度司護字第七七號裁定主文（均影本）等
    為證。
二、按主管機關依兒童及少年性交易防制條例第十六條之規定安
    置後，應於二週至一個月內，向法院提出觀察輔導報告及建
    議處遇方式，並聲請法院裁定。法院受理前項聲請時，應於
    二週內為第十八條之裁定。如前項報告不足，法院得命主管
    機關於一週內補正，法院應於主管機關補正後二週內裁定；
    法院依審理之結果，認為該少年無從事性交易或從事之虞者
    ，應裁定不予安置並交付該少年之法定代理人、家長、最近
    親屬或其他適當之人，同條例第十七條、第十八條第一項定
    有明文。
三、經查，聲請人主張之事實，業據其提出前揭證據為證，經核
    屬實。經斟酌受安置人由臺中市私立家扶希望學園輔導後之
    評估認：受安置人對從事性交易無法理解，認為自己長期被
    祖父的酒友欺負感到痛苦，卻無法告訴家人，因為祖母會將
    事情四處告訴別人，所以隱忍配合對方長達一年；受安置人
    家中除祖父之外，均為身心障礙者，家庭失去功能，無法照
    顧受安置人，受安置人之父L625F為智障重度，對受安置人
    有身體界線問題，祖母過度保護受安置人，影響受安置人獨
    立生活自理能力，受安置人對加害人十分畏懼，對於返家產
    生適應障礙，評估受安置人暫不適合返家，宜安置於身心障
    礙福利機構妥為照顧等情，此有該學園之觀察輔導報告書在
    卷足憑；另徵之臺中市政府社工員訪視結果略以：受安置人
    家庭雖能提供其基本生活需求，但無法提供良好教養方式，
    家庭環境及情緒支持不足，其家庭功能薄弱；受安置人於製
    作警詢筆錄時，因資訊不足，評估為性交易案件，經短期安
    置機構關觀察結果，評估本件應為性侵害案件，擬將本件結
    案，由家庭暴力及性侵害防治中心提供受安置人後續相關保
    護服務等情，此有臺中市政府性交易防制個案家庭訪視處理
    建議表在卷可稽。本院審酌聲請人評估本件受安置人雖不定
    期自祖父之酒友處獲得金錢及物資，但均非出於自願與祖父
    之酒友發生性行為，且無法認知性交易之本質，認定受安置
    人無從事性交易或從事之虞，則聲請人聲請將受安置人交付
    其法定代理人管教，與兒童及少年性交易防制條例第十八條
    第一項之規定情形相符，爰准受安置人不予安置，交付其法
    定代理人或其他適當之人給予保護照顧。惟本件受安置人之
    生父母均為身心障礙者，顯無保護照顧受安置人之能力，建
    請聲請人依兒童及少年福利法第三十六條第一項規定予以安
    置受安置人或為其他必要之處置，以維護受安置人之身心健
    康及人身安全，附此敘明。
四、依兒童及少年性交易防制條例第十八條第一項、第五條，非
    訟事件法第二十一條第一項前段，裁定如主文。
中    華    民    國    100    年    6    月    14    日
                    家事法庭      司法事務官  羅欣寧
以上為正本係照原本作成。
如對本裁定抗告須於裁定送達後十日內向本院提出抗告狀（須附
繕本）。
中    華    民    國    100    年    6    月    14    日
                                  書  記  官  廖于萱